臺灣嘉義地方法院刑事判決
111年度易字第485號
公  訴  人  臺灣嘉義地方檢察署檢察官
被      告  蔡冠輝


            陳柏宇



上列被告等因竊盜等案件，經檢察官提起公訴（111年度偵字第3
207、4079、5371、7192號），因被告等於準備程序中就被訴事
實均為有罪之陳述，經本院裁定進行簡式審判程序，判決如下：
    主  文
乙○○犯如附表主文欄編號1、4所示之罪，各處如附表主文欄編號
1、4所示之刑及沒收。應執行有期徒刑參月，如易科罰金，以新
臺幣壹仟元折算壹日。
戊○○犯如附表主文欄編號2至5所示之罪，均累犯，各處如附表主
文欄編號2至5所示之刑及沒收。又犯毀損他人物品罪，累犯，處
拘役伍拾日，如易科罰金，以新臺幣壹仟元折算壹日。附表編號
2至5部分，應執行有期徒刑捌月，如易科罰金，以新臺幣壹仟元
折算壹日。 
    事  實
一、乙○○意圖為自己不法所有，基於竊盜之犯意，於附表編號1
    所示之時間、地點，以附表編號1所示之方式，竊取己○○如
    附表編號1所示之物品。另戊○○意圖為自己不法所有，基於
    竊盜之各別犯意，於附表編號2、3、5所示之時間、地點，
    以附表編號2、3、5所示之方式，竊取己○○、甲○○、徐Ｏ汝如
    附表編號2、3、5所示之物品。另乙○○、戊○○共同意圖為自
    己不法之所有，基於竊盜之犯意聯絡，於附表編號4所示之
    時間、地點，以附表編號4所示之分工方式，共同竊取丁○○
    如附表編號4所示之物品。嗣經己○○、甲○○、丁○○、徐Ｏ汝（
    民國00年0月生，姓名詳卷）發覺遭竊報警處理，經警調閱
    沿線監視器而循線查獲上情，並於111年2月22日7時10分許
    ，為警持本院核發之搜索票至戊○○位於嘉義縣○○市○○里○○00
    ○0號住處執行搜索，扣得其為附表編號2至4所示犯行所穿著
    之外套1件、休閒鞋1雙、安全帽1頂及所騎乘之車牌號碼000
    -000號普通重型機車1部；另循線於111年4月27日在戊○○上
    址住處後方產業道路扣得徐Ｏ汝遭竊之腳踏車1部（已發還）
    。
二、戊○○於111年6月4日晚間11時27分許，至丙○○位於嘉義縣太
    保市新埤234之3號之住處外，基於毀損他人物品之犯意之犯
    意，持球棒1支，敲毀丙○○所有、裝設於上開住處外之監視
    器設備2組（共價值新臺幣【下同】8,000元），致該等監視
    器設備均毀損不堪使用，足生損害於丙○○。
三、案經己○○、甲○○、丁○○、徐Ｏ汝、丙○○訴由嘉義縣警察局水
    上分局報告臺灣嘉義地方檢察署檢察官偵查起訴。理  由
一、本件被告乙○○、戊○○所犯係死刑、無期徒刑、最輕本刑為3
    年以上有期徒刑以外之罪，其等於準備程序中就被訴事實均
    為有罪之陳述，經告知簡式審判程序之旨，並聽取公訴人及
    被告2人之意見後，本院認為適宜而裁定進行簡式審判程序
    ，是本件之證據調查，依刑事訴訟法第273條之2規定，不受
    同法第159條第1項、第161條之2、第161條之3、第163條之1
    及第164條至第170條規定之限制，合先敘明。
二、上開犯罪事實，業據被告乙○○、戊○○於警詢、偵查、本院準
    備程序及審理時均坦承不諱，核與證人即告訴人己○○、甲○○
    、丁○○、徐Ｏ汝、丙○○、證人郭凌峰、何明璋於警詢之證述
    相符，並有本院111年聲搜字第94號搜索票、嘉義縣警察局
    水上分局搜索筆錄、扣押筆錄、扣押物品目錄表、贓物認領
    保管單、嘉義縣資源回收業收受物品登記簿、車輛詳細資料
    報表、現場及監視器畫面截圖、比對相片、告訴人丙○○住處
    外監視器錄影畫面翻拍照片等在卷可稽，足徵被告2人之自
    白與事實相符，堪予採信。綜上，本案事證明確，被告2人
    上開犯行洵堪認定，均應依法論科。
三、論罪科刑：
  ㈠核被告乙○○如附表編號1、4所為，均係犯刑法第320條第1項
    之竊盜罪。另被告戊○○如附表編號2至5所為，均係犯刑法第
    320條第1項之竊盜罪；如事實欄所為，係犯刑法第354條之
    毀損他人物品罪。
  ㈡被告2人就附表編號4所示犯行，有犯意聯絡及行為分擔，均
    為共同正犯。
  ㈢被告乙○○所犯前開2罪，被告戊○○所犯前開5罪，均犯意各別
    ，行為互殊，均應予分論併罰。
  ㈣被告戊○○前於108年間因妨害自由等案件，經本院以108年度
    訴字第681判決判處有期徒刑5月、4月，應執行有期徒刑7月
    確定，於110年8月4日執行完畢乙節，有臺灣高等法院被告
    前案紀錄表附卷可憑，則其於受有期徒刑執行完畢後，5 年
    以內故意再犯本件有期徒刑以上之各罪，均為累犯。審酌其
    所犯前罪，與本案犯罪，均屬於故意犯罪類型，顯見前案有
    期徒刑執行並無顯著成效，其對於刑罰之反應力、自制力及
    守法意識顯然薄弱，參酌司法院釋字第775號解釋意旨，本
    院認本案加重最低本刑並無罪刑不相當之情形，爰均依刑法
    第47條第1項之規定各加重其刑。
  ㈤爰審酌被告2人前均有竊盜前科，素行非佳，有其等臺灣高等
    法院被告前案紀錄表各1份在卷可稽，被告2人正值壯年，竟
    不思以正當方法獲取所需，單獨或共同竊取他人財物而侵害
    告訴人己○○、甲○○、丁○○、徐Ｏ汝財產法益，缺乏尊重他人
    財產權之觀念，嚴重危害社會治安，被告戊○○復率爾毀損告
    訴人丙○○所有之物品，法治觀念薄弱，被告2人所為誠屬不
    該；並考量被告2人犯後均坦承犯行之態度、迄今尚未與告
    訴人等達成和解賠償損害，及其等犯罪之動機、目的、手段
    、所得財物價值、被告戊○○竊得腳踏車業經警發還告訴人徐
    Ｏ汝，兼衡被告乙○○自陳為高中畢業之智識程度、離婚、有1
    名未成年小孩、現無業之家庭經濟狀況，被告戊○○自陳為國
    中肄業之智識程度、有中度身心障礙、未婚無子女、從事工
    地粗工、月收入約21,000至22,000元之家庭生活狀況等一切
    情狀，分別量處如主文所示之刑，並均諭知易科罰金之折算
    標準，另衡酌被告2人所犯各罪之罪質、各次竊盜犯行犯罪
    時間接近，而為整體評價後，就被告乙○○所犯附表編號1、4
    部分定其應執行之刑及易科罰金之折算標準，及就被告戊○○
    所犯附表編號2至5部分定其應執行之刑及易科罰金之折算標
    準。 
四、沒收部分：
　㈠按犯罪所得，屬於犯罪行為人者，沒收之；又其沒收，於全
    部或一部不能沒收或不宜執行沒收時，追徵其價額；第1項
    及第2項之犯罪所得，包括違法行為所得、其變得之物或財
    產上利益及其孳息。刑法第38條之1第1項前段、第3項、第4
    項分別定有明文。刑法第38條之1 有關犯罪所得之沒收，以
    原物沒收為原則，全部或一部不能沒收，或不宜執行沒收時
    ，追徵其價額。此外，本於「任何人都不能坐享或保有犯罪
    所得或犯罪所生利益」之理念，於該條第4項規定，犯罪所
    得包括違法行為所得、其變得之物或財產上利益及其孳息。
    違法行為所得與轉換而得之物（即變得之物），二者實屬同
    一，應擇一價值價高者沒收，以貫澈上開理念，但並無二者
    均予沒收之理。經查，被告2人單獨或共同竊得如附表編號1
    至4所示之物，其中部分業經以每公斤11元變賣等情，業據
    被告2人於警詢供述在卷，並有嘉義縣資源回收業收受物品
    登記簿在卷可稽，揆之前開說明，違法行為所得與轉換而得
    之物（即變得之物），二者實屬同一，應擇一價值價高者沒
    收，從而，被告2人分別竊得附表編號1、2、3所示之物，各
    屬被告2人之犯罪所得，應依刑法第38條之1第1項、第3項規
    定，於被告2人各該犯行主文項下宣告沒收，並諭知於全部
    或一部不能沒收或不宜執行沒收時，追徵其價額；又被告2
    人所竊得附表編號4所示之物，有共同處分權限，且尚難區
    分個人分得之數，而應負共同沒收之責，應依刑法第38條之
    1第1項、第3項規定，於被告2人該次犯行主文項下宣告共同
    沒收，並諭知於全部或一部不能沒收或不宜執行沒收時，共
    同追徵其價額。至於宣告多數沒收部分，依刑法第40條之2
    第1項規定，應併執行之，且毋庸於主文諭知「沒收部分併
    執行之」（臺灣高等法院暨所屬法院105年11月16日105年法
    律座談會刑事類提案類第10號審查意見參照）。
　㈡扣案之外套1件、休閒鞋1雙、安全帽1頂，雖係被告戊○○作案
    時所穿著，惟與一般日常服飾無異，與竊盜犯行實施尚無直
    接關聯，爰均不予宣告沒收。另扣案之車牌號碼000-000號
    普通重型機車1部，登記車主非被告戊○○，且僅係供載運贓
    物之用，並非直接供犯竊盜罪所用之物，爰不予宣告沒收。
　㈢被告戊○○持以供本案毀損犯行使用之球棒並未扣案，且依卷
    存事證無法認定該球棒現仍存在，又球棒取得並不困難、替
    代性高，其單獨存在尚不具刑法上之非難性，倘予宣告沒收
    、追徵，僅徒耗損後續執行程序資源，對刑罰之一般預防或
    特別預防助益甚微，認無刑法上重要性，爰依刑法第38條之
    2第2項規定，不予宣告沒收。
據上論斷，應依刑事訴訟法第273條之1第1項、第299條第1項前
段，刑法第28條、第320條第1項、第354條、第47條第1項、第41
條第1項前段、第8項、第51條第5款、第38條之1第1項、第3項、
第40條之2第1項，刑法施行法第1條之1第1項，判決如主文。
本案經檢察官陳郁雯提起公訴，檢察官楊麒嘉到庭執行職務。 
中　　華　　民　　國　　111 　年　　10　　月　　24　　日
                  刑事第八庭    法　官　孫偲綺
以上正本證明與原本無異。
如不服本判決應於收受判決後20日內向本院提出上訴書狀，並應
敘述具體理由；其未敘述上訴理由者，應於上訴期間屆滿後20日
內向本院補提理由書(均須按他造當事人之人數附繕本)「切勿逕
送上級法院」。告訴人或被害人如對於本判決不服者，應具備理
由請求檢察官上訴，其上訴期間之計算係以檢察官收受判決正本
之日期為準。
中　　華　　民　　國　　111 　年　　10　　月　　24　　日
                                書記官　陳佾澧
附錄本案論罪科刑法條：
中華民國刑法第320條
意圖為自己或第三人不法之所有，而竊取他人之動產者，為竊盜
罪，處五年以下有期徒刑、拘役或五十萬元以下罰金。
意圖為自己或第三人不法之利益，而竊佔他人之不動產者，依前
項之規定處斷。
前二項之未遂犯罰之。
中華民國刑法第354條
毀棄、損壞前二條以外之他人之物或致令不堪用，足以生損害於
公眾或他人者，處二年以下有期徒刑、拘役或一萬五千元以下罰
金。   
附表：　
編號 時間 地點 被害人 犯罪方式 主文 1 111年2月14日晚間6時42分許 嘉義縣○○市○○里○○段000○0地號（未來家工地） 己○○ 乙○○騎乘車牌號碼000-000號普通重型機車，至左列地點，輸入其以不詳方式得知之該工地大門密碼，開啟該工地大門進入工地，見工地負責人己○○所管領之配重鐵塊置於工地內、無人看管，遂自其內竊取配重鐵塊165公斤（價值6,000元），竊得後，分2次搬運至前開機車上，以前開機車載運離去，並於翌日即15日載往不知情之郭凌峰所經營之成益實業社變賣。 乙○○犯竊盜罪，處有期徒刑貳月，如易科罰金，以新臺幣壹仟元折算壹日。未扣案之犯罪所得配重鐵塊165公斤沒收，於全部或一部不能沒收或不宜執行沒收時，追徵其價額。 2 111年2月15日凌晨0時59分許 嘉義縣○○市○○里○○段000○0地號（未來家工地） 己○○ 戊○○騎乘車牌號碼000-000號普通重型機車，至左列地點，輸入其以不詳方式得知之該工地大門密碼，開啟該工地大門進入工地，見工地負責人己○○所管領之配重鐵塊置於工地內、無人看管，遂自其內竊取配重鐵塊10塊（價值2萬元），竊得後，於同日凌晨1時2分許、1時12分許、1時23分許、1時32分許、1時42分許將竊得之配重鐵塊分5次以前開機車載運離去，並於翌日即16日將部分載往成益實業社變賣。 戊○○犯竊盜罪，累犯，處有期徒刑參月，如易科罰金，以新臺幣壹仟元折算壹日。未扣案之犯罪所得配重鐵塊10塊沒收，於全部或一部不能沒收或不宜執行沒收時，追徵其價額。 3 111年2月17日下午4時50分許 嘉義縣○○市○○里00○00號後方空地 甲○○ 戊○○騎乘車牌號碼000-000號普通重型機車，至左列地點，見甲○○所有之鐵柱36支（價值4,320元）置於工地內、無人看管，徒手竊取，竊得後，以前開機車載運離去，並於翌日即18日將部分載往成益實業社變賣。 戊○○犯竊盜罪，累犯，處有期徒刑參月，如易科罰金，以新臺幣壹仟元折算壹日。未扣案之犯罪所得鐵柱36支沒收，於全部或一部不能沒收或不宜執行沒收時，追徵其價額。 4 111年2月26日前某日 嘉義縣○○市0000○○段地號23號工地 丁○○ 戊○○騎乘車牌號碼000-000號普通重型機車搭載乙○○前往左列地點，見丁○○所有之鐵角材1批（價值37,500元）無人看管，推由戊○○徒手竊取，並以前開機車載運離去，再於同年月17日由戊○○騎乘上開機車搭載乙○○，將部分鐵角材載往成益實業社以乙○○之名義變賣。 乙○○共同犯竊盜罪，處有期徒刑貳月，如易科罰金，以新臺幣壹仟元折算壹日。未扣案之犯罪所得鐵角材壹批與戊○○共同沒收，於全部或一部不能沒收或不宜執行沒收時，與戊○○共同追徵其價額。 戊○○共同犯竊盜罪，累犯，處有期徒刑參月，如易科罰金，以新臺幣壹仟元折算壹日。未扣案之犯罪所得鐵角材壹批與乙○○共同沒收，於全部或一部不能沒收或不宜執行沒收時，與乙○○共同追徵其價額。 5 111年4月26日下午2時25分許 嘉義縣○○市○○里00○0號（統一超商祥和門市）前 徐Ｏ汝 戊○○見徐Ｏ汝所有之腳踏車1輛未予上鎖，徒手竊取，竊得後騎乘離去。 戊○○犯竊盜罪，累犯，處有期徒刑參月，如易科罰金，以新臺幣壹仟元折算壹日。